【裁判字號】    98,消債更,256
【裁判日期】    980831
【裁判案由】    更生事件
【裁判全文】
臺灣板橋地方法院民事裁定           98年度消債更字第256號
聲  請  人  甲○○
代  理  人  徐豐益律師
列當事人因消費者債務清理事件聲請更生，本院裁定如下：
    主  文
聲請駁回。
聲請費用由聲請人負擔。
    理  由
一、按債務人不能清償債務或有不能清償之虞者，得依本條例所
    定更生或清算程序，清理其債務，消費者債務清理條例第 3
    條定有明文。又聲請更生或清算不合程式或不備其他要件者
    ，法院應以裁定駁回之，但其情形可以補正者，法院應定期
    間先命補正，復為同條例第8條所明定。
二、本件聲請意旨略以：聲請人目前資產總價值為新臺幣（下同
    ）0000000 元，債務總金額為0000000 元（包括無擔保債務
    892945元、有擔保債務0000000 元，見本院卷第114 至115
    頁聲請人之債權人清冊），聲請人以在流動市場賣茯苓膏及
    前夫給付之贍養費，每月平均雖約有53025 元之收入，但因
    要扶養小孩、負擔家裡生活開銷及清償對銀行之債務，是每
    月必須支出93544 元，開銷入不敷出，聲請人確有不能清償
    或不能清償之虞（見本院卷第34至40頁），消費者債務者債
    務清理條例施行後，其前已提出債權人清冊，以書面向最大
    債權金融機構國泰世華商業銀行股份有限公司請求共同協商
    債務清償方案，嗣國泰世華於97年12月3 日以其並無不能清
    償債務或有不能清償之虞，核發前置協商不成立通知書，而
    其既經協商不成立，且無擔保或無優先權之債務總額未逾
    1200萬元，復未經法院裁定開始清算程序或宣告破產，依法
    自得聲請更生程序，爰請裁定開始更生程序等語。
三、查聲請人之主張，固有前置協商不成立通知書（見本院卷第
    16頁）、財團法人金融聯合徵信中心債權人清冊等件在卷可
    憑；惟按聲請人聲請准許更生，仍應符合消費者債務清理條
    例第3 條規定，以債務人有不能清償債務或有不能清償之虞
    為要件。查聲請人擁有坐落臺北縣板橋市○○○路165 巷10
    1 弄6 之1 號3 樓之房地，有不動產謄本足稽，觀諸聲請人
    於96年12月21日與冠亞不動產經紀有限公司簽署之委託銷售
    價額為0000000 元（見本院卷第110 頁），另據最大債權銀
    行國泰世華銀行提出聲請人不動產附近之法拍行情，每坪為
    14萬4 仟元，估算聲請人之房地總價值約501 萬8 仟元（見
    卷第342 頁），上開估算價值經清償聲請人之有擔保債務後
    ，餘額仍足夠清償無擔保債務，是聲請人只須適當處分其名
    下資產，足令其從債務之中脫困，而無聲請更生程序之必要
    。本件聲請人既無消費者債務清理條例第3 條所稱不能清償
    債務或不能清償之虞，其更生聲請於法不合，且該欠缺又屬
    無從補正，依上說明，自應駁回其聲請，爰裁定如主文。
中    華    民    國    98    年    8     月    31    日
              民事第三庭    法      官  陳映如
上為正本係照原本作成
如不服本裁定，應於裁定送達後10日內，以書狀向本院提出抗告
，並繳納抗告費新臺幣1千元
中    華    民    國    98    年    8     月    31    日
                            書  記  官  李錦輝


司法院資訊處製作；財團法人民間司法改革基金會備份。
